【裁判字號】    97,易,919
【裁判日期】    970612
【裁判案由】    毒品危害防制條例
【裁判全文】
臺灣士林地方法院刑事判決               97年度易字第919號
公  訴  人  臺灣士林地方法院檢察署檢察官
被      告  甲○○
上列被告因違反毒品危害防制條例案件，經檢察官提起公訴（97
年度毒偵字第847 號），被告於準備程序中就被訴事實為有罪之
陳述，本院裁定改以簡式審判程序審理，並判決如下：
    主  文
甲○○施用第二級毒品，累犯，處有期徒刑肆月；又施用第二級
毒品，累犯，處有期徒刑肆月，扣案之第二級毒品甲基安非他命
參包（驗餘總淨重貳點壹參參捌公克）沒收銷燬；甲基安非他命
外包裝袋參個、吸食器壹組、塑膠夾鏈袋貳陸只均沒收。應執行
有期徒刑柒月，扣案之第二級毒品甲基安非他命參包（驗餘總淨
重貳點壹參參捌公克）沒收銷燬；甲基安非他命外包裝袋參個、
吸食器壹組、塑膠夾鏈袋貳陸只均沒收。
    事  實
一、甲○○前於民國93年間因竊盜案件，經本院以93年度士簡字
    第1258號判決判處有期徒刑4 月確定，於94年1 月18日易科
    罰金執行完畢；又因施用毒品案件，經本院以93年度毒聲字
    第479 號裁定送觀察、勒戒後，認無繼續施用毒品之傾向，
    於93年12月13日執行完畢釋放出所，並經臺灣士林地方法院
    檢察署檢察官以93年度毒偵字第1387號為不起訴處分確定。
    ，再因施用毒品案件，經本院以96年度易字第1672號判決處
    有期徒刑4 月確定。詎猶不知悛悔，復基於施用第二級毒品
    甲基安非他命之犯意，於前案觀察、勒戒執行完畢釋放後5
    年內之97年1 月31日晚間11時許及翌日（即2 月1 日）上午
    5 、6 時許，在其臺北市○○區○○街208 之9 號住處，以
    將甲基安非他命置入吸食器內燒烤吸食其所生煙霧之方式，
    分別施用第二級毒品甲基安非他命1 次。嗣於97年2 月1 日
    上午10時15分許，為警持搜索票在其上址住處查獲，並當場
    扣得第二級毒品甲基安非他命3 包（毛重2.7340公克，淨重
    2.13 40 公克，取樣0.0002公克，驗餘總淨重2.1338公克）
    、吸食器1 組、電子磅秤1 台及塑膠夾鏈袋26只等物。
二、案經臺灣士林地方法院檢察署檢察官自動檢舉偵查起訴。
    理  由
一、上揭犯罪事實，業據被告甲○○於偵查中及本院審理時自白
    不諱（見97年度偵字第2458號卷第50頁、本院97年5 月29日
    準備程序筆錄、審判筆錄），且有查獲之第二級毒品甲基安
    非他命3 包（驗餘淨重2.1338公克）、吸食器1 組、電子磅
    秤1 台及塑膠夾鏈袋26只等物扣案可證，而被告於97年2 月
    1 日為警查獲採集之尿液，經送台灣尖端先進生技醫藥股份
    有限公司鑑驗，結果呈安非他命、甲基安非他命陽性反應乙
    情，有該公司出具之97年2 月22日實驗室檢體編號AC29909
    號濫用藥物檢驗報告、台北市政府警察局偵辦毒品案件尿液
    檢體委驗單各1 份在卷可參（見偵卷第61-63 頁），又前開
    扣案之第二級毒品3 包（毛重2.7340公克，淨重2.1340公克
    ，取樣0.0002公克，驗餘淨重2.1338公克），經送交通部民
    用航空局航空醫務中心鑑驗，結果呈甲基安非他命反應乙情
    ，有該局航藥鑑字第0970858 號毒品鑑定書1 紙可徵（見偵
    卷第76頁），堪認被告之自白與事實相符，足以採信。本件
    事證明確，被告犯行洵堪認定，應依法論科。
二、被告前因施用毒品案件，經本院裁定觀察勒戒，於93年12月
    13日因無繼續施用毒品傾向釋放出所，並經臺灣士林地方法
    院檢察署檢察官於93年12月10日以93年度毒偵字第1387號為
    不起訴處分確定，再因施用毒品案件，經本院以96年度易字
    第1672號判決處有期徒刑4 月確定等情，有前述不起訴處分
    書、判決書、臺灣高等法院被告前案紀錄表、全國施用毒品
    前案紀錄表在卷足稽。其本次施用毒品之犯行，係於前案經
    觀察勒戒執行完畢釋放出所後5 年內為之，合於追訴之要件
    ，自應依法追訴審理。
三、核被告先後2 次施用安非他命之行為，均係犯毒品危害防制
    條例第10條第2 項之施用第二級毒品罪。被告持有第二級毒
    品，進而施用，其持有第二級毒品之低度行為，應為施用之
    高度行為所吸收，自不另論罪。按行為人施用毒品之原因，
    不一而足，其多次施用毒品之行為，未必皆出於行為人之一
    個犯意決定；如行為人各次施用毒品之行為，均係為滿足各
    該次之毒癮，於滿足毒癮後，該次行為即已完成；是各次均
    為各自獨立之行為，各具獨立性，其前後次施用毒品行為間
    ，自無密切不可分之關係，各自獨立構成同一施用毒品罪責
    。查被告於本院審理時自承其於97年1 月31日晚上11時許施
    用安非他命後便外出遊玩，直至翌日即2 月1 日早上5 、6
    點返家時，因整夜沒睡且有喝酒，為了要退酒，便又再次施
    用安非他命等語（見本院97年5 月29日準備程序筆錄第3頁
    ），是被告前開2 次施用第二級毒品之犯行，雖時間緊接、
    地點相同，惟犯意各別，行為各具獨立性，應分論併罰。再
    被告有如事實欄所載之犯罪科刑及執行情形，有臺灣高等法
    院被告前案紀錄表1 份在卷可按，其受有期徒刑執行完畢後
    5 年內，故意再犯本件有期徒刑之罪，構成累犯，應依刑法
    第47條第1 項之規定加重其刑。爰審酌被告前因毒品案件，
    經送觀察勒戒及判決處刑後，仍不知悔改，於短期內多次施
    用毒品，惡性非輕，惟其施用毒品係殘害自身之健康、犯罪
    之手段、各次施用毒品之動機、手段、犯後坦承犯行，態度
    尚稱良好，知所悔改等一切情狀，分別量處如主文所示之刑
    ，並依刑法第51條第5 款之規定，定其應執行之刑。
四、扣案之第二級毒品甲基安非他命3 包（驗餘總淨重2.1338公
    克）為違禁物，應依毒品危害防制條例第18條第1 項前段之
    規定宣告沒收銷燬。另包裝上開甲基安非他命外包裝袋3 個
    ，係用於包裹毒品，防其裸露、潮濕、逸散，便於攜帶，為
    被告所有供本案施用毒品所用之物，而吸食器1 組、塑膠夾
    鏈袋26只亦為被告所有供施用毒品甲基安非他命之工具，業
    據被告陳明在卷，均應依刑法第38條第1 項第2 款之規定宣
    告沒收。至扣案之電子磅秤1 台並非被告所有，亦據被告供
    明，自毋庸依刑法第38條第1 項第2 款之規定為沒收之宣告
    。
五、依刑事訴訟法第273 條之1 第1 項、第299 條第1 項前段，
    毒品危害防制條例第10條第2 項、第18條第1 項前段，刑法
    第11條前段、第47條第1 項、第51條第5 款、第38條第1 項
    第2 款，判決如主文。
本案經檢察官洪三峰到庭執行職務。
中    華    民    國    97    年     6    月    12    日
                  刑事第七庭法  官  汪梅芬
以上正本證明與原本無異。
如不服本判決，應於收受送達後10日內向本院提出上訴書狀，其
未敘述上訴之理由者並得於提起上訴後20日內向本院補提理由書
（均須按他造當事人之人數附繕本）。
                            書記官  張馨尹
中    華    民    國    97    年    6     月    12    日
附錄本判決論罪科刑之法條：
毒品危害防制條例第10條
施用第一級毒品者，處6 月以上5 年以下有期徒刑。
施用第二級毒品者，處3 年以下有期徒刑。


司法院資訊處製作；財團法人民間司法改革基金會備份。
